臺灣新竹地方法院刑事判決
111年度易字第343號
公  訴  人  臺灣新竹地方檢察署檢察官沈郁智
被      告  繆宜祐




上列被告因毀損等案件，經檢察官提起公訴（110年度偵字第148
47號），本院認為宜以簡式審判程序審判，判決如下：
    主  文
繆宜祐犯毀損他人物品罪，處有期徒刑參月，如易科罰金，以新
臺幣壹仟元折算壹日。
    犯罪事實及證據名稱    
一、本件除犯罪事實欄應更正為「：：：13時46分許：：：，後
    下持不明工具朝謝侑廷上開自小客車：：：」；證據名稱欄
    3應更正為「翻拍照片22張」及增加「被告於審判中之自白
    」外，其餘犯罪事實、證據，均引用檢察官起訴書聲請簡易
    判決處刑書所載（如附件）。
二、應適用之法條：
（一）刑事訴訟法第273條之1第1項、第299條第1項前段、第310
      條之2、第454條第2項。
（二）刑法第354條、第305條、第309條第1項、第55條、第41條
      第1項前段。
（三）刑法施行法第1條之1第1項。　　　
三、如不服本判決，得自判決送達之日起20日內，向本院提起上
    訴。
四、本案經檢察官黃翊雯到庭執行職務。
中　　華　　民　　國　　111 　年　　6 　　月　　10　　日
                  刑事第四庭法  官   陳健順
以上正本證明與原本無異。
如不服本判決應於收受本判決後20日內向本院提出上訴書狀，上
訴書狀應敘述具體理由。上訴書狀未敘述上訴理由者，應於上訴
期間屆滿後20日內補提理由書狀於本院(均須按他造當事人之人
數附繕本 )「切勿逕送上級法院」。 
中　　華　　民　　國　　111 　年　　6 　　月　　13　　日
                            書記官   吳玉蘭
附錄本案論罪科刑法條
中華民國刑法第305條
以加害生命、身體、自由、名譽、財產之事恐嚇他人，致生危害
於安全者，處 2 年以下有期徒刑、拘役或 9 千元以下罰金。
中華民國刑法第354條
毀棄、損壞前二條以外之他人之物或致令不堪用，足以生損害於
公眾或他人者，處 2 年以下有期徒刑、拘役或 1 萬 5 千元以
下罰金。
中華民國刑法第309條
公然侮辱人者，處拘役或 9 千元以下罰金。
附件：
臺灣新竹地方檢察署檢察官起訴書
                                    110年度偵字第14847號
　　被　　　告　繆宜祐　男　20歲（民國00年0月0日生）
　　　　　　　　　　　　住新竹市○區○○里0鄰○○路0000
　　　　　　　　　　　　　號
　　　　　　　　　　　　居新竹市○區○○路○段000號9樓
　　　　　　　　　　　　國民身分證統一編號：Z000000000號
上列被告因妨害自由等案件，已經偵查終結，認應提起公訴，茲
將犯罪事實及證據並所犯法條分敘如下：
　　　　犯罪事實
一、繆宜祐於民國110年10月3日13時30分許，騎乘車牌號碼000-
    0000號普通重型機車，途經新竹市北區經國路二段與中正路
    口處，因與素不認識之謝侑廷發生行車糾紛，竟因此心生不
    滿，基於恐嚇危害安全、毀損及公然侮辱之犯意，先將其所
    騎乘之上開機車停擋在謝侑廷所駕駛之車牌號碼000-0000號
    自用小客車前，後下車持小刀朝謝侑廷上開自小客車敲打車
    門及天窗，並腳踹車門，另對謝侑廷辱罵：「操你媽幹你娘
    、你娘機掰欠打膩拉、幹你娘勒」等語，致謝侑廷上開自小
    客車之駕駛座車門凹損、車窗、天窗破毀不堪使用，足生損
    害於謝侑廷，並因此使謝侑廷心生恐懼及名譽受損。
二、案經謝侑廷告訴暨新竹市警察局第一分局報告偵辦。
　　　　證據並所犯法條
一、證據清單及待證事實：
編號 證據名稱 待證事實 1 被告繆宜祐於警詢及偵查中之自白 被告坦人全部犯罪事實。 2 證人即告訴人謝侑廷於警詢之指述 證明全部犯罪事實。 3 車身毀損照片暨監視錄影畫面翻拍照片20張、現場監視器錄影譯文表1紙、估價單1紙 證明全部犯罪事實。 
二、核被告所為，係犯刑法第305條恐嚇危害安全、第354條毀損
    及第309條第1項公然侮辱等罪嫌。被告以一行為，同時觸犯
    數罪名，請依刑法第55條之規定，從一重論以刑法第354條
    毀損罪嫌。
三、至於告訴及報告意旨認被告強行阻擋告訴人駕駛上開自用小
    客車離去，另涉有刑法第304條第1項之強制罪嫌等語。按犯
    罪事實應依證據認定之，無證據不得認定犯罪事實，刑事訴
    訟法第154條第2項定有明文；又按告訴人之告訴，係以使被
    告受刑事訴追為目的，是其陳述是否與事實相符，仍應調查
    其他證據以資審認；又認定不利於被告之事實，須依積極證
    據，苟積極證據不足為不利於被告事實之認定時，即應為有
    利於被告之認定；再犯罪事實之認定，應憑真實之證據，倘
    證據是否真實尚欠明顯，自難以擬制推測之方法，為其判斷
    之基礎，有最高法院52年度台上字第1300號、30上字第816
    號、53年台上字第656號判決意旨足資參照。訊據被告堅詞
    否認有何強制犯行，辯稱：當天因為告訴人駕駛上開自小客
    車擦撞伊，伊要阻止告訴人離去，目的是要說清楚，並沒有
    故意要妨害告訴人駕車離去，且告訴人後來也駕車離去等語
    。經查，被告與告訴人因行車糾紛，被告騎乘上開機車擋在
    告訴人所駕駛上開自小客車前方一節，業據被告坦承在卷，
    核與證人即告訴人於警詢證述情節相符，並有路口監視器畫
    面翻拍照片附卷可稽，應可信為真實，則被告主觀上是否有
    強制犯意，尚屬有疑；再者，稽之路口監視器畫面翻拍照片
    告訴人仍可迴轉駕車離去，被告所為即與刑法上強制罪之構
    成要件有間。是本件除告訴人之單方指述外，並無任何積極
    證據足以證明，自難遽令擔負強制罪責，揆諸前開法條規定
    及判決意旨，應認被告此部分犯罪嫌疑尚有不足。然此部分
    如果成立犯罪，因與前揭起訴部分具有基本事實同一之關係
    ，應為起訴效力所及，爰不另為不起訴處分，併此敘明。
三、依刑事訴訟法第251條第1項提起公訴。
　　此　致
臺灣新竹地方法院
中　　華　　民　　國　 111　　年　　3 　　月　　11　 日
　　　　　　　　　　　　　　　檢　察　官　沈郁智